Inventaris van het archief van de Directie van de Levantse Handel en de Navigatie in de Middellandse Zee, (1614) 1625-1826 (1828)
Nationaal Archief, Den Haag
- DIRECTIE TE ROTTERDAM, C.
  - Notulen of Resolutieboeken, 1670-1824; 292-297; 5 banden en 1 pak
    - 1670-1703, 292
    - 1704-1745, 293
    - 1746-1780, 294
    - 1781-1802, 295
    - 1803-1811, 1814-1823, 296
    - 1772-1824, 297; 1 pak
  - Kopieboeken van uitgaande brieven, 1729-1823; 298-302; 5 banden
    - 1729-1753, 298
    - 1753-1782, 299
    - 1782-1796, 300
    - 1797-1807, 301
    - 1807-1823, 302
  - Ingekomen brieven van de Directie te Amsterdam, 1672-1810, 1814-1825; 303-307; 5 pakken
    - 1672-1796, 303
    - 1761-1784, 304
    - 1791-1796, 305
    - 1797-1810, 306
    - 1814-1825, 307
  - Extract-resoluties van de Staten-Generaal, met registers, 1625-1775, 1789-1794; 308-318; 16 pakken en portefeuilles
    - 1625-1680, 312
    - 1681-1736, 311
    - 1737-1745, 310
    - 1746-1748, 308
    - 1749-1751, 309
    - 1752-1754, 313
    - 1755-1758, 314
    - 1759-1762, 315
    - 1763-1782, 316
    - 1789-1790, 317
    - 1791-1794, 318
  - Agenda's en kopie-notulen van de Algemene Vergadering te Amsterdam, 1736-1797, 1808-1808, 1815-1824; 319-320
    - 1736-1797, 319
    - 1802-1808, 1815-1824, 320
  - Diverse stukken, bevat:, 1668-1765; 321; 1 pak
    - Omslag "Verscheijde papieren van aanbelang de Directie op de Maas concernerende", met inhoudsopgave van een aantal documenten, 1668-1765, 109.1
    - Akte van aanstelling van Daniel van der Leeven tot secretaris van de Directie der Levantse Handel op de Maze met een concept-authorisatie tot inning van de Levantse rechten en boetes tegen de "contraventeurs", 1694 mei 25, 109.2
    - Proposities van akkoord en akkoor tussen de directies Amsterdam en Rotterdam, z.d. [na 1692], 109.3
    - Brieven van de regering van Leiden aan de regeringen van Amsterdam en Rotterdam, 1668, 1670, 1708, 109.4-109.6
    - Rekest van de Directie van de Levantse Handel te Rotterdam aan de Staten-Generaal met verzoek om zelfstandig informatie over buitenlandse zaken te mogen ontvangen en het recht te verkrijgen op ontvand van de 1 procent Tanza, concept, met bijlage, [1675], 109.7
    - Stukken betreffende klachten van de Directie te Hoorn over het houden van een algemene vergadering in Amsterdam, 1737, 109.8
    - Stukken betreffende onenigheden tussen de directies te Amsterdam en Hoorn over de Levantse Handel, 1658, 1744, 109.9
    - Conventie gesloten tussen de directies te Amsterdam en Rotterdam betreffende het ontvangen van lastgeld van schepen die in het buitenland zijn, 1745 mei 26, 109.10
    - Concept-Conventie betreffende het lastgeld van schepen in het buitenland, door de Directie te Amsterdam gezonden aan de Directie te Rotterdam, 1772 augustus 7, 109.11
    - Ordonnantie van de Staten-Generaal om voor de Directie te Amsterdam afschriften van brieven en besluiten betreffende de Levant, afschrift, 1741 augustus 4, 109.12
    - Ingekomen brief bij de Directie te Rotterdam van de directie te Amsterdam, 1777 januari 23, 109.13
    - Reglementen voor de resident te Constantinopel en de consul te Smyrna, geschreven en gedrukt, 1675, 109.14
    - Reglement voor de consuls te Cadiz, Sevilla, St. Lucar, St. Marie, Malaga en andere plaatsen in Spanje, geschreven en gedrukt, 1737, 109.15
    - Extract-resoluties van de Staten-Generaal betreffende het reglement voor de consuls in Spanje en andere gebieden rond de Middellandse Zee, geschreven en gedrukt, 1658, 1765, 109.16
    - Instructie voor Jacob van der Merct, commissaris op Texel tot het doen van de visitatie van de schepen varende naar Spanje, z.d., 109.17
    - Instructie voor de visitateur van de schepen varende naar Spanje en de Middellandse Zee, 1706 april 14, 109.18
    - Instructie van de stad Amsterdam voor de visitateurs van de schepen varende naar Spanje en de Middellandse Zee, tevens akte van benoeming van Barent IJsbrandse Halfhoorn en Jelmer Jelmers Brandaris in die functie, 1628 januari 28, 109.19
    - Reglement voor Michiel Pijll als secretaris van de Levantse Handel, 1710 april 25, 109.20
    - "Traduction d'un commandement emané en faveurs des negocians Hollandois a Smirne et adressé un juge de cette ville", 1760 juni 18, 109.21
    - Rekening, tevens brievenboek van de consul te Smyrna, D.J. de Hochepied, 1697-1702, 109.22
    - "Eenige poincten die den thesaurier Jacob van der Merct oordeelt ten besten van de Negotie en navigatie te sullen strekken", 1683, 109.23
    - "Generale ordres wegens de Levant regten", 1674-1711, 110.1
    - Modellen van publicaties en notificaties en formulieren wegens de Directies van de Levants Handel in Amsterdam, Rotterdam en Zeeland voor de heffing van rechten,18e eeuw, 110.2-110.4
    - "Lijst van presenten en andere zaken te Constantinopelen en Smirna", 1726, 1746, 110.5
    - Stukken betreffende het bevrachten van vreemde schepen in de Levant, 1775, 110.6
    - "Concept-tarif om te dienen voor de resolutie van haar Hoog Mogenden in dato 27 april 1762, en verscheijde oudere concepten ten dien zelve eijnde", 1762, 110.7
    - "Capitulatien en privilegien door Sultan Muhamed Chan gegeven aan de Staten-Generaal", gedrukt, 1715, 110.8
    - Stukken betreffende de vredesverdragen gesloten met de Deij van Algiers en de keizer van Marokko, 1749-1761, 110.9
    - "Verscheijde remarques en consideratiën", 1673-1765, 111
    - "Eenige papieren remonstrantie en remarques, wegens het heffen van eene belasting op de bevragting van vreemde schepen, komende uit de Levant herwaards", 1768-1769, 112
    - "Diverse requesten van en aan directeuren", meest z.d., 113
    - "Verscheijde missives van de Directie aan Haar Hoog Mogenden en Staaten van Holland", 1672-1748, 114
    - "Twee Copie requesten aan de Directeuren", rekesten van N. van Mazeijk, consul te Aleppo en Dirk Knepping, 1774, 1774, 115
  - Index op verschillende stukken in het archief van de Directie Rotterdam, 322
- DIRECTIE TE MIDDELBURG, D.
  - Notulenboeken, 323-324
    - 1696-1815, met register, 323
    - 1815-1827, 324
  - Extract-resoluties van de raad van de stad Middelburg, 1695-1782; 325
  - Plakkaten en resoluties, met register, 1636-1725; 326
  - Kopieboek van uitgaande brieven, 1815-1827; 327
  - Bijlagen bij de notulen, 1791-1828, 1816, 1823; Stukken ter decharge van directeuren achtergehouden, 1815, 1826-1828; Afgehoorde rekeningen van de Tresorier, 1805-1826, 328; 2 pakken
  - Minuut-notulen van de vergaderingen van Directeuren, 1815-1828; Minuut-uitgaande brieven, 1816-1827; Ontvang- en uitgaafboek van de Tresorier, 1698-1819; rekeningboek van de Tresorier,1707-1826, 329
  - Reglement voor directeuren van de Levantse Handel, vastgesteld op 4 januari 1809, gedrukt, 330
  - Rekeningen van de directeuren van de Levantse Handel, 1817-1826; ---
    Zie Aanwinsten 1884 A IV.
  - Fragment van een register van instructies, reglementen, commissies en akte van de directeuren van de Levantse Handel te Amsterdam, 1684-1748; Fragment van een register van gedrukte plakkaten, publicaties en formulieren, 1703-1794, ---
    Zie Aanwinsten 1891 nr. 8 1
  - Formulieren van het gebed voor de vergadering van de Directie van de Levantse Handel te Amsterdam, [1673]; ---
    Zie Aanwinsten 1905 XL nr 1/2